【裁判字號】    92,簡上,161
【裁判日期】    921111
【裁判案由】    傷害
【裁判全文】
臺灣士林地方法院刑事判決                        九十二年度簡上字第一六一號
    上  訴  人
    即被    告  甲○○別名：.
右列上訴人因傷害案件，不服本院九十二年度士簡字第八五六號民國九十二年六月二
十五日第一審判決（聲請簡易判決處刑案號：九十二年度偵字第二九二五號），提起
上訴，本院管轄之第二審合議庭判決如左：
    主  文
上訴駁回。
    事實及理由
一、本案經本院審理結果，認第一審以上訴人即被告甲○○傷害人之身體，處拘役五
    十日，並諭知易科罰金之折算標準，其認事用法及量刑均無不當，應予維持，並
    引用第一審判決書記載之事實、證據及理由（如附件）。
二、被告上訴意旨：其並未傷害告訴人丙○○○，告訴人拿其做紅豆餅之鐵管打他，
    告訴人手上的傷是其搶鐵管時造成等語。經查：
（一）被告於民國九十一年十一月八日下午二時許，在台北市○○區○○路六十六號
      前，持其所有之鐵管敲打告訴人額頭、頭部、虎口、胸前、左臉等處之事實，
      業據證人即告訴人丙○○○於本院審理時證述明確。而告訴人當日隨即前往台
      北市立陽明醫院急診處就診，其確受有頭部二×二公分擦傷、額頭二×一公分
      瘀傷、○．五×○．五公分擦傷、左臉八×四公分瘀腫、二×○．五公分擦傷
      、右手一×一公分擦傷、胸部四×四公分紅腫等傷害，並因此住院三天，亦有
      台北市立陽明醫院甲種診斷證明書二紙在卷可稽。證人丙○○○證述其遭被告
      毆打之情形，核與上開診斷證明書之記載相符。
（二）被告雖辯稱：其並未傷害告訴人，係告訴人持鐵管打他，告訴人手上的傷是其
      搶鐵管時造成等語。惟查告訴人於警員乙○○到場時手持被告所有之鐵管，並
      稱被告持這支鐵管要打她，她搶過來等情，業據證人乙○○到庭證述屬實。證
      人丙○○○亦證稱：其係趁被告住手後，轉身打手機時將那支鐵管拿起來，打
      算要拿給警察作證據。另訊據被告則供稱：「（告訴人丙○○○有無用這支鐵
      管打你？）沒有，是我們拉扯的時候，她搶走的」、「（搶走之後丙○○○有
      作什麼動作嗎？）我不知道，搶了之後也沒有打我」等語。足認告訴人並非基
      於毆打被告之目的而搶走鐵管，反倒是告訴人所稱遭被告以該鐵管毆打後才搶
      來等語，較符合常情。又被告於本院審理時亦供稱：告訴人所受之擦傷，可能
      是其與告訴人拉來拉去造成的等語，足認被告對於拉扯間會造成告訴人受傷一
      情，知悉甚明，其有傷害之故意，亦可認定。故被告上開所辯，並不足採。
（三）至證人警員乙○○於本院審理時雖未明確指稱告訴人當時除手部外有其他傷勢
      ，惟查告訴人其他傷勢係分別位於頭部、額頭、臉部、胸部之擦傷、瘀傷，可
      能為頭髮、衣服所遮蔽，傷勢並不明顯，且證人乙○○證稱：其他部位沒有特
      別去看等語，故尚難認告訴人當時除手部以外之其他部位並未受傷。
（四）綜上所述，被告有傷害之犯行，堪以認定。被告辯稱其並未傷害告訴人等語，
      並不足採。被告上訴核無理由，應予駁回。
三、依刑事訴訟法第四百五十五條之一第一項、第三項、第三百六十八條、第三百七
    十三條，判決如主文。
本案經檢察官張惠菁到庭執行職務
中      華      民      國      九十二      年    十一    月    十一    日
                                     臺灣士林地方法院刑事第七庭
                                         審判長法  官  王  梅  英
                                               法  官  王  沛  雷
                                               法  官  劉  秉  鑫
右正本證明與原本無異。
本判決不得上訴。
                                               書記官  曾  恆  壽
中      華      民      國      九十二      年    十一    月    十一    日


司法院資訊處製作；財團法人民間司法改革基金會備份。
